臺灣臺中地方法院刑事判決　100年度簡上字第177號
上　訴　人　蘇芳儀
即被　　告
上列上訴人因被告竊盜案件，不服本院臺中簡易庭100年度中簡
字第388號中華民國100年3月31日第一審判決（臺灣臺中地方法
院檢察署檢察官聲請簡易判決處刑案號：99年度偵字第27422號
），提起上訴，本院管轄之第二審合議庭，判決如下：
    主  文
原判決撤銷。
蘇芳儀竊盜，處罰金新臺幣伍仟元，如易服勞役，以新臺幣壹仟
元折算壹日。又竊盜，處罰金新臺幣陸仟元，如易服勞役，以新
臺幣壹仟元折算壹日。又竊盜，處罰金新臺幣參仟元，如易服勞
役，以新臺幣壹仟元折算壹日。又竊盜，處罰金新臺幣參仟元，
如易服勞役，以新臺幣壹仟元折算壹日。應執行罰金新臺幣壹萬
伍仟元，如易服勞役，以新臺幣壹仟元折算壹日。緩刑貳年。
    事  實
一、蘇芳儀意圖為自己不法之所有，各基於竊盜之犯意，分別為
    下列竊盜犯行：
    (一)於民國99年10月12日16時47分許，在臺中市○○路○段207
      -18號「臺灣家樂福股份有限公司青海分公司（青海店）
      」內，徒手竊得象印不鏽鋼保溫瓶（1200c.c.）1支。
    (二)於同年月15日15時53分許，在同上址店內，徒手竊得象印
      不鏽鋼保溫瓶2支（1000c.c.及500c.c.各1支）。
    (三)於同年月25日16時許，在同上址店內，徒手竊得奶瓶特惠
      組1組（內含3支塑膠奶瓶、1包清潔液）。
    (四)於同年月28日16時50分許，在同上址店內，徒手竊得奶瓶
      特惠組1組（含3支奶瓶、1包清潔液）、不鏽鋼紙巾架1
      個等物。
    其均得手後，即撕除上揭物品之外包裝，將上揭物品置入其
    所攜帶之置物包內，於其他選購之商品結帳後，未將前開物
    品取出結帳，即攜出該店之收銀結帳檯外。俟於同年11月1
    日14時30分許，適為臺灣家樂福股份有限公司青海店安全經
    理林世國發覺，並報警處理而循線查獲，並扣得前開1200c.
    c.、1000c.c.、500c.c.象印不鏽鋼保溫瓶各1支、奶瓶特惠
      組（含3支奶瓶、1包清潔液）共2組、不銹鋼紙巾架1個等
      物。嗣後，蘇芳儀與林世國於99年12月25日達成和解。
二、案經臺灣家樂福股份有限公司青海分公司委由林世國訴由臺
    中市政府警察局第六分局報告臺灣臺中地方法院檢察署檢察
    官偵查聲請簡易判決處刑。
    理  由
一、程序部分
    (一)本件被害人係臺灣家樂福股份有限公司青海分公司，並由
      該公司委由該公司之安全課經理林世國代為提起本件告訴
      及和解等一切訴訟行為，此有委任書一份在卷可查（偵卷
      第40頁），惟聲請簡易判決處刑書誤載本件告訴人為林世
      國，應予更正為「臺灣家樂福股份有限公司青海分公司委
      由林世國告訴」，合先說明。
    (二)證據能力之說明
      按被告以外之人於審判外之言詞或書面陳述，除法律有規
      定者外，不得作為證據，刑事訴訟法第159條固定有明文
      ，惟被告以外之人於審判外之陳述，雖不符同法第159 條
      之1至之4規定，而經當事人於審判程序同意作為證據，法
      院審酌該言詞陳述或書面陳述作成時之情況，認為適當者
      ，亦得為證據；又當事人、代理人或辯護人於法院調查證
      據時，知有第159條第1項不得為證據之情形，而未於言詞
      辯論終結前聲明異議者，視為有前項之同意，同法第159
      條之5亦定有明文。其立法意旨在於傳聞證據未經當事人
      之反對詰問予以核實，原則上先予排除，惟若當事人已放
      棄詰問或未聲明異議，基於證據資料愈豐富，愈有助於真
      實發現之理念，且強化言詞辯論原則，法院自可承認該傳
      聞證據例外擁有證據能力。經查，本判決所引用之下列各
      項證據方法之證據能力，被告於本院準備程序及審理時均
      表示無意見，同意均有證據能力（見本院卷第18、25頁）
      ，且檢察官、被告於本院審理中調查證據時，知有刑事訴
      訟法第159條第1項不得為證據之情形，亦未於言詞辯論終
      結前聲明異議（見本院卷第25頁），且本院審酌上開言詞
      陳述或書面陳述作成時之客觀情況均無不當，並無不宜作
      為證據之情事，則依刑事訴訟法第159條之5之規定，認均
      具有證據能力。再傳聞法則乃對於被告以外之人於審判外
      之言詞或書面陳述而為之規範。本案判決以下引用之其餘
      非供述證據，無刑事訴訟法第159條第1項規定傳聞法則之
      適用，且經本院審理時依法踐行調查程序，與本案待證事
      實具有自然之關聯性，又無證據證明係公務員違法取得之
      物，依法自得作為證據。
二、上揭犯罪事實，迭經被告蘇芳儀於警詢、檢察官偵訊及本院
    審理中坦承不諱，核與證人林世國於警詢中證述情節相符，
    復有家樂福量販店交易明細表、發票、現場圖、贓物認領保
    管單各1紙及現場照片2張、攝影翻拍畫面5張、和解書、悔
    過書各1張附卷可參足資佐證。是本件事證明確，被告竊盜
    犯行堪以認定。
三、核被告蘇芳儀前揭所犯，均係犯刑法第320條第1項竊盜罪。
    被告上開四次犯行，其犯意各別，各次行為獨立，應分論併
    罰。
四、原審以被告罪證明確，予以論罪科刑，固非無見。惟查，(1)
    被告蘇芳儀於99年12月25日與被害人家樂福量販店之安全經
    理林世國達成和解，並於100年5月11日簽立書面和解，約定
    被告蘇芳儀應支付被害人相當於竊取上開物品之金額新臺幣
    （下同）5104元，除象印不鏽鋼保溫瓶1000c.c.及500c.c.
    各1支由蘇芳儀取得外，其餘由被害人取回，此有和解書及
    家樂福購物發票各1紙在卷可憑（見本院卷第5頁、第17頁背
    面），原審未能審酌上開有利於被告之事由，就被告4次犯
    行，分別量處拘役30日、30日、20日、20日，實屬過重；(2)
    又原審誤認被告有累犯前科、合併定執行刑逾有期徒刑6月
    及本件有得沒收之物，而誤引刑法第47條第1項、第41條第8
    項及第38條第1項第2款之規定，自有違誤。是被告上訴意旨
    ，請求撤銷原審判決，非無理由。應由本院將原判決撤銷改
    判。爰審酌被告並無前科，素行良好，有臺灣高等法院被告
    前案紀錄表1份附卷可稽，及考量其因經濟力較低而為添購
    幼子物品而生犯罪之動機、目的、手段（含次數）及損害程
    度且其事後被告已與被害人成立和解，知所悔悟，並賠償被
    害人損失，有和解書及悔過書在卷可參（本院卷第5-6頁）
    ，其犯後態度確屬良好等一切情狀，分別量處如主文所示之
    宣告刑及定其應執行之刑，併均諭知易服勞役之折算標準。
    本院斟酌其在家撫育幼子，僅靠其配偶工作掙取薪資以扶養
    全家，經濟能力非佳，有戶口名簿及稅務電子閘門財產所得
    調件明細表（本院卷第21、28頁）各一份在卷可按，且經此
    訴訟過程後，已得相當警惕，並與被害人達成和解，深知過
    錯，信其日後自無再犯之虞，是以本件前開宣告之刑部分，
    以暫不執行為適當，併宣告緩刑2年。
據上論斷，應依刑事訴訟法第455條之1第1項、第3項、第369條
第1項前段、第364條、第299條第1項前段，刑法第320條第1項、
第42條第3項前段、第51條第7款、第74條第1項第1款，刑法施行
法第1條之1第1項、第2項前段，判決如主文。
本案經檢察官李善植到庭執行職務。
中    華    民    國   100    年    6     月    29    日
                  刑事第七庭    審判長法  官  洪俊誠
                                      法  官  巫淑芳
                                      法  官  張德寬
以上正本證明與原本無異。
不得上訴。
                                      書記官  林政佑
中    華    民    國  100     年    7     月    4    日
附錄論罪科刑法條
刑法第320條：
意圖為自己或第三人不法之所有，而竊取他人之動產者，為竊盜
罪，處5  年以下有期徒刑、拘役或 5 百元以下罰金。
意圖為自己或第三人不法之利益，而竊佔他人之不動產者，依前
項之規定處斷。
前二項之未遂犯罰之。